臺灣高等法院刑事裁定
                                      110年度抗字第640號
抗  告  人
即具 保 人  鍾瑞娟
受  刑  人
即  被  告  鍾武志


上列抗告人因沒入保證金案件，不服臺灣新竹地方法院於中華民
國110年3月2日所為110年度聲字第212號裁定（聲請案號：臺灣
新竹地方檢察署110年度執聲沒制字第7號），提起抗告，本院裁
定如下：
    主  文
抗告駁回。
    理  由
一、按抗告期間，除有特別規定外，為5日，自送達裁定後起算
    。抗告法院認為抗告不合法律上之程式或法律上不應准許或
    其抗告權已經喪失者，應以裁定駁回之，刑事訴訟法第406
    條前段、第411條前段分別定有明文。又刑事訴訟法第62條
    準用民事訴訟法第138條第2項固規定「寄存送達，自寄存之
    日起，經10日發生效力」，惟參照民事訴訟法第138條第2項
    之立法理由：「當事人因外出工作、旅遊或其他情事而臨時
    不在應送達處所之情形，時有所見，為避免其因於外出期間
    受寄存送達，不及知悉寄存文書之內容，致影響其權益，爰
    增訂第2項，明定寄存送達自寄存之日起，經10日發生效力
    。至應受送達人如於寄存送達發生效力前領取寄存文書者，
    應以實際領取之時為送達之時，乃屬當然」，應認刑事裁定
    之應受送達人，如於寄存送達發生效力前領取該裁定者，亦
    應以其實際收受日為送達日，以此計算抗告期間。
二、查被告鍾武志違反公職人員選舉罷免法案件，前經原審裁定
    抗告人即具保人鍾瑞娟繳納之保證金新臺幣15萬元及實收利
    息均沒入，該裁定於民國110年3月10日向抗告人之住所即新
    竹縣○○鄉○○村○○000○00號為送達，因未獲會晤本人，寄存於
    新竹縣政府警察局新湖分局新豐分駐所，並作送達通知書黏
    貼於門首、置於信箱或其他適當位置，嗣業經抗告人本人於
    110年3月18日前往新豐分駐所領取寄存文書等情，有原審送
    達文書（原審卷第93頁）、本院公務電話查詢紀錄、警察機
    關寄存送達應受送達人簽收簿（本院卷第27、29頁）在卷可
    稽。抗告人主張係於110年3月25日始至新豐分駐所領得原審
    裁定云云，核與卷證不合，難認可採。又抗告人之住所，與
    原審法院非在同一地區，依法院訴訟當事人在途期間標準所
    定，應加計在途期間2日。是抗告人既於110年3月18日已實
    際收受裁定正本，自翌日起算5日，加計在途期間2日，計至
    110年3月25日（非例假日或休息日），抗告期間即已屆滿。
    乃遲至110年3月26日始向原審法院提出抗告狀，有原審收狀
    戳所示日期可憑（本院卷第7頁），其抗告已經逾期，有違
    法律上之程式，且無從補正，依上開說明，應予駁回。
據上論斷，依刑事訴訟法第411條前段，裁定如主文。
中　　華　　民　　國　　110 　年　　4 　　月　　28　　日
              　　刑事第六庭    審判長法　官  劉方慈
                                      法　官  許曉微
                                      法　官  朱嘉川
以上正本證明與原本無異。      
如不服本裁定，應於收受送達後5日內向本院提出抗告狀。
                                      書記官  尤朝松
中　　華　　民　　國　　110 　年　　4 　　月　　28　　日